福建金門地方法院刑事判決　　　　　　　　96年度易字第25號
公　訴　人　福建金門地方法院檢察署檢察官
被　　　告　甲○○
上列被告因違反商標法案件，經檢察官提起公訴（96年度偵字第
55號），本院判決如下：
    主  文
甲○○明知為未得商標權人同意，於同一商品，使用相同之註冊
商標之商品，意圖販賣而輸入，累犯，處有期徒刑拾月，減為有
期徒刑伍月，如易科罰金以新臺幣壹仟元折算壹日。扣案如附表
所示之物均沒收。
    事  實
一、甲○○明知如附表所列「OMEGA」等商標圖樣，分別係由瑞
    士商亞米茄股份有限公司（下稱亞米茄公司）、派特飛力浦
    公司（下稱派特公司）、雷達鐘錶有限公司（下稱雷達公司
    ）、奧得曼必固控股公司（下稱奧得曼必固公司）及瑞奇蒙
    國際股份有限公司（下稱瑞奇蒙公司）等五家公司，向我國
    經濟部智慧財產局申請註冊登記獲准，而取得指定使用於鐘
    錶類商品及零組件之商標權，現仍於商標權期間內；竟意圖
    販賣，在大陸地區廈門市，以人民幣3,500元之代價，購入
    未得上開商標權人之同意，而使用相同註冊商標於附表所示
    手錶及錶帶之商品，再於民國96年1月20日上午11時許，自
    廈門地區○○○○○道攜帶而輸入至金門地區。嗣於同日下
    午2時30分許，嚴義在金門尚義機場欲搭機前往嘉義縣水上
    機場時，為警查獲，並當場扣得如附表所示之商品。
二、案經亞米茄公司訴由內政部警政署航空警察局台北分局移送
    福建金門地方法院檢察署檢察官偵查起訴。
    理    由
一、被告甲○○坦承自大陸地區輸入附表所示之物，且明知為侵
    害他人商標權之商品，惟否認有販賣之意圖，辯稱：我買來
    送朋友，因朋友很多，才買多只手錶云云。經查：
    （一）扣案附表所示之物，係侵害亞米茄公司、派特公司雷
          達公司、奧得曼必固公司、瑞奇蒙公司於我國申請註
          冊之商標權，業經告訴代理人賴麗玉陳述明確，並有
          鑑定證明書一份、經濟部智慧財產局商標資料檢索服
          務資料5份附表可參，並有扣案如附表所示之物可資
          佐證。
    （二）被告於警詢、檢察官偵查及本院審理時，均自白於大
          陸地區購買附表所示之手錶及錶帶，並自廈門市攜帶
          而輸入金門地區。
    （三）被告購買之手錶數量多達35支，超出一般人供己用或
          供贈送之數目，所支付之金額折算多達新台幣1萬4千
          元以上，如非有販賣之意圖，何需大費周章地從大陸
          地區攜帶返台？且被告又無法說明欲贈送之對象，所
          稱贈送他人云云，應係迴避之詞。
    （四）綜上所述，被告所辯，不足採信，其犯行堪以認定。
二、核被告甲○○所為，係犯商標法第82條之意圖販賣而輸入仿
    冒商標商品罪。又被告前於93年間，因違反商標法案件，經
    臺灣嘉義地方法院以93年度嘉簡字第491號判處有期徒刑五
    月確定，於93年8月24日易科罰金執行完畢，有臺灣高等法
    院被告前案紀錄表一份附卷可證，其於5年內再故意犯本件
    有期徒刑以上之罪，為累犯，應依法加重其刑。審酌被告犯
    罪之動機、輸入之數量、使用之手段、犯罪所生之損害、犯
    罪否認部分犯行等一切情狀，量處如主文所示之刑。又本件
    被告犯罪時間在中華民國96年4月24日以前，合於減刑條件
    ，應減其刑期2分之1，並就減得之刑諭知易科罰金之折算標
    準。扣案如附表所示之仿冒商標商品，應依商標法第83條之
    規定，宣告沒收。
據上論斷，應依刑事訴訟法第299條第1項前段，商標法第82條、
第83條，刑法第11條前段、第47條第1項、第41條第1項前段，中
華民國九十六年罪犯減刑條例第2條第1項第3款、第7條、第9條
，判決如主文。
本案經檢察官張漢森到庭執行職務。
中　　華　　民　　國　　96　　年　　10　　月　　18　　日
　　　　　　　　　    刑事庭    法　官　施慶鴻
以上正本證明與原本無異。
如不服本判決應於送達後10日內向本院提出上訴書狀（並附繕本
）；如上訴書狀未敘述上訴之理由者，並應於上訴期間屆滿後20
日內向本院補提上訴理由書。
      　　　　　　　　　　　　　書記官　楊靜秋
中　　華　　民　　國　　96　　年　　10　　月　　18　　日
 附表：
┌──┬────────┬────────┬──────┐
│編號│ 專  用  權  人 │ 商  標  圖  樣 │仿冒商品數量│
├──┼────────┼────────┼──────┤
│ 1. │瑞士商亞米茄股份│OMEGA           │手錶15只    │
│    │有限公          │                │            │
├──┼────────┼────────┼──────┤
│ 2. │瑞士商派特飛力浦│PATEK  PHILIPPE │手錶6 只    │
│    │公司            │                │            │
├──┼────────┼────────┼──────┤
│ 3. │瑞士商雷達鐘錶有│RADO            │手錶9 只    │
│    │限公司          │                │            │
├──┼────────┼────────┼──────┤
│ 4. │瑞士商奧德曼必固│      AP        │手錶3 只    │
│    │控股公司        │AUDEMARS  PIGUET│            │
├──┼────────┼────────┼──────┤
│ 5. │瑞士商瑞奇蒙國際│PIAGET          │手錶2 只、錶│
│    │股份有限公司    │                │帶3 條      │
└──┴────────┴────────┴──────┘
附錄本案論罪科刑法條全文
商標法第82條：
明知為前條商品而販賣、意圖販賣而陳列、輸出或輸入者，處1
年以下有期徒刑、拘役或科或併科新臺幣5萬元以下罰金。
